# 清产核资与财务审计是否可以为同一时点？

提问人：zryhzwg 时间：2019-03-18 14:49:22
求助陈版：
会计师事务所已对 A 国有企业 2018 年度财务报表进行了报表审计。 2019 年 2月，A 国有企业通过了改制方案，拟委托事务所对其改制基准日 2018 年 12 月 31 日进行清产核资审计，请教财务报表审计与清产核资审计是否可以同一时点。如在清产核资中，管理层同意核销部分资产，则对同一时点的财务审计报告及清产核资报告是否可不一致。

回答人：chenyiwei
财务报表审计与清产核资审计可以是同一时点（同一资产负债表日或基准日）。理论上说，在现在各大企业基本都已执行企业会计准则的情况下，不应再出现资产损失直接核销权益的情况。如果因情况特殊，可能出现此情况的，则建议清产核资报告与年审报告同时出具，避免两者出现差异。